# 无形资产-专利权的摊销问题

提问人：wsw_wo123 时间：2019-06-13 08:24:38
请教陈版，某企业以发明专利申请权和实用新型专利权整体打包方式评估作价作为无形资产注册资本，该项技术目前在国内领先，评估所根据技术的特点整体打包评估。现在企业要怎么摊销这个无形资产? 因为发明专利法定年限是 20 年（目前还是申请权），实用新型是 10 年，无形资产实际入账的价值要低于评估价值（大约 80%）。

回答人：chenyiwei
专利权的法定保护年限并不是确定摊销年限的最主要考虑因素，只是摊销年限的上限。会计上的摊销年限是该项无形资产可为本企业带来未来经济利益流入的预计年限。被投资企业应根据股东所投入的不同无形资产为本企业带来经济利益的方式、相关领域的市场情况和技术进步情况等因素，合理、谨慎地确定各项无形资产的摊销年限。如果不同资产的摊销年限不同的，还应将打包评估值合理分摊到摊销年限不同的各项无形资产。